臺灣宜蘭地方法院交通事件裁定　　　　　94年度交聲字第14號
移送機關　　交通部公路總台北區監理所宜蘭監理站
異　議　人　甲○○　男　42歲.
上列異議人因違反道路交通管理處罰條例案件，對於交通部公路
總局台北區監理所宜蘭監理站民國93年12月15日所為之處分（原
處分案號：宜監字第43─Q00000000號），聲明異議， 本院裁定
如下：
    主  文
異議駁回。
    理  由
一、按汽車駕駛人，行經有燈光號誌管制之交岔路口闖紅燈者，
    處新臺幣1千8百元以上5千4百元以下罰鍰，道路交通管理處
    罰條例第53條定有明文。
二、移送機關裁決意旨略以：異議人甲○○駕駛營業大客車於民
    國93年11月13日下午3時10分在宜蘭市○○路○段 699巷口處
    闖紅燈，經宜蘭縣警察局保安警察隊舉發，掣發宜警交字第
    Q00000000 號舉發違反道路交通管理事件通知單，經移送機
    關請上開舉發單位調查，仍認異議人違規事實明確，乃以異
    議人違反道路交通管理處罰條例第53條之規定，裁處異議人
    罰鍰3600元，記違規點數3點。
三、異議意旨略以：異議人駕駛車輛行經上開處所時，剛好綠燈
    變換為黃燈，導致誤闖黃燈號誌，當時異議人認為應快速通
    過，以免造成交通阻塞。惟執勤警員將異議人車輛攔下，稱
    異議人闖紅燈。異議人深感不服。另該路口黃燈秒數極短等
    語。
四、經查，異議人駕駛營業大客車於93年11月13日下午3時10 分
    在宜蘭市○○路○段699巷口處闖紅燈，經宜蘭縣警察局保安
    警察隊舉發等情，業據證人即當時舉發之警員蘇金章於本院
    調查時結證在卷，並提出錄有舉發情形之光碟片一片在卷可
    查。經本院當庭勘驗該光碟片之結果，畫面一開始為交叉路
    口，有交通燈光號誌，該號誌顯示為黃燈，斯時並無看到大
    客車，其後燈號轉為紅燈，一輛大客車從畫面左方出現，向
    畫面正前方行駛，其後即遭警方攔停。經證人蘇金章指出畫
    面中之大客車即異議人斯時所駕駛之大客車，此亦為異議人
    所承認。又據證人蘇金章證述， 黃燈變為紅燈之秒數為3秒
    ，且異議人之車速不快等語，亦核與上開光碟片播放之內容
    相符。依上開勘驗結果，異議人之車輛係在燈號轉為紅燈後
    ，始進入交叉路口，足證異議人確係行經有燈光號誌管制之
    交岔路口闖紅燈。至異議人於勘驗時辯稱警員在現場播放之
    錄影畫面可以看到綠燈變為黃燈之情形，證人蘇金章所提出
    之光碟片並無上開內容云云。惟查，證人蘇金章證稱，庭呈
    之光碟片係燒錄異議人違規部分之錄影內容。而依上開勘驗
    結果，在燈光號誌為黃燈時尚不見異議人所駕駛之營業大客
    車，是在燈號由黃色轉為紅色後始見異議人駛入交叉路口，
    則警員所庭呈之光碟片未錄有綠燈轉為黃燈之片段，對本件
    違規事實之認定不生影響。綜上所述，異議人確有行經有燈
    光號誌管制之交岔路口闖紅燈之違規行為。從而，移送機關
    依道路交通管理處罰條例第53條之規定裁處罰鍰3600元，記
    違規點數3點核無不合。本件聲明異議為無理由， 應予駁回
    。
據上論斷，應依道路交通案件處理辦法第19條裁定如主文。
中　　華　　民　　國　　94　　年　　1 　　月　　20　　日
                    交通法庭  法  官  謝佩玲
以上正本證明與原本無異。
如不服本裁定，應於裁定送達後5日內向本院提出抗告狀。 （需
附繕本）
                              書記官  藍友隆
中　　華　　民　　國　　94　　年　　1　　月　　 21　　日
